臺灣臺中地方法院刑事判決
111年度交易字第802號
公  訴  人  臺灣臺中地方檢察署檢察官
被      告  黃石泉


上列被告因公共危險案件，經檢察官提起公訴（111年度速偵字
第2252號），本院判決如下：
    主  文
 黃石泉駕駛動力交通工具而吐氣所含酒精濃度達每公升零點二
 五毫克以上，累犯，處有期徒刑玖月。
    犯罪事實
一、黃石泉於民國111年5月14日13時許，在臺中市清水區中社路
    上某雜貨店內飲用藥酒後，吐氣所含酒精濃度已達每公升0.25
    毫克以上，竟仍於同日13時18分許，騎乘車牌號碼000-0000
    號普通重型機車上路。嗣於同日13時19分許，途經臺中市清
    水區中社路與建國路口時，因左轉時違規未打方向燈為警攔
    檢盤查，對其施以吐氣酒精濃度檢測，測得其吐氣所含酒精
    濃度為每公升0.44毫克，而查悉上情。 
二、案經臺中市政府警察局清水分局移送臺灣臺中地方檢察署檢
    察官偵查起訴。
    理  由
一、被告黃石泉對於以下所引用之供述證據、非供述證據，於本
    院審理時表示沒有意見（見本院卷第25頁），且該等證據作
    成之客觀情況均無違法或不當，並無不宜作為證據之情事，
    均應具有證據能力。
二、上揭犯罪事實，業據被告於警詢、偵查中及本院審理時均坦
    承不諱（見偵卷第32頁至第33頁、第60頁、本院卷第24頁、
    第27頁），並有員警職務報告書、酒精測定紀錄表、駕照及
    車籍查詢資料、臺中市政府警察局舉發違反道路交通管理事
    件通知單影本附卷可稽（見偵卷第29頁、第39頁、第49頁至
    第51頁），足徵被告之自白與事實相符。本案事證明確，被
    告犯行，應堪認定。
三、核被告所為，係犯刑法第185條之3第1項第1款之駕駛動力交
    通工具而吐氣所含酒精濃度達每公升0.25毫克以上罪。
四、法院於審酌被告是否適用累犯規定而加重其刑時，訴訟程序
    上應先由檢察官就前階段被告構成累犯之事實，以及後階段
    應加重其刑之事項，主張並具體指出證明方法後，法院才需
    進行調查與辯論程序，而作為是否加重其刑之裁判基礎。前
    階段構成累犯事實為檢察官之實質舉證責任，後階段加重量
    刑事項為檢察官之說明責任，均應由檢察官分別負主張及具
    體指出證明方法之責（最高法院110年度台上字第5660號刑
    事判決參照）。查被告於本案構成累犯之前提事實，被告於
    本院審理時表示沒有意見（見本院卷第27頁），並有矯正簡
    表（見偵卷第13頁）、被告之臺灣高等法院被告前案紀錄表
    （見本院卷第13頁至第17頁）在卷可參；而就應否加重其刑
    之說明責任，檢察官亦於本院審理時指出本案被告前因酒駕
    公共危險案件經本院判處有期徒刑8月，於110年9月21日執
    行完畢，於該案執行完畢5年內再犯本案之罪，兩案罪質相
    同，本案構成累犯，並應加重其刑（見本院卷第27頁）。是
    以，被告前因公共危險案件，經本院以109年度交易字第109
    7號判決判處有期徒刑8月，上訴後，經臺灣高等法院臺中分
    院以109年度交上易字第1187號判決駁回上訴確定，於110年
    9月21日執行完畢，5年以內故意再犯本件有期徒刑以上之罪
    ，為累犯，審酌被告前經判刑確定執行完畢後未逾8月即再
    犯相同類型之本案，顯見其前罪之徒刑執行無成效，對刑罰
    反應力薄弱，爰依刑法第47條第1項規定加重其刑。
五、爰審酌被告明知酒後不能駕車，猶騎車上路，其行為枉顧一
    般用路公眾之生命財產安全，應予非難，且為警查獲時所測
    得之吐氣所含酒精濃度達每公升0.44毫克，及斟酌其犯後坦
    承犯行，態度尚可，暨其為高中肄業，現從事水電工，月收
    新臺幣3萬多元（見本院卷第28頁）等一切情狀，量處如主
    文所示之刑。
據上論斷，應依刑事訴訟法第299條第1項前段，刑法第185條之3
第1項第1款、第47條第1項，刑法施行法第1條之1第1項，判決如
主文。
本案經檢察官楊植鈞提起公訴，檢察官宋恭良到庭執行職務。
中　　華　　民　　國　　111 　年　　7 　　月　　13　　日
                  刑事第十一庭  法  官  許曉怡
以上正本證明與原本無異。
如不服本判決應於收受判決後20日內向本院提出上訴書狀，並應
敘述具體理由；其未敘述上訴理由者，應於上訴期間屆滿後20日
內向本院補提理由書（均須按他造當事人之人數附繕本）「切勿
逕送上級法院」。
                                書記官  郭淑琪
中　　華　　民　　國　　111 　年　　7 　　月　　13　　日
中華民國刑法第185條之3第1項第1款
駕駛動力交通工具而有下列情形之一者，處3年以下有期徒刑，
得併科30萬元以下罰金：
一、吐氣所含酒精濃度達每公升零點二五毫克或血液中酒精濃度
    達百分之零點零五以上。